【裁判字號】    97,上訴,5265
【裁判日期】    971126
【裁判案由】    違反槍砲彈藥刀械管制條例等
【裁判全文】
臺灣高等法院刑事判決                97年度上訴字第5265號
上  訴  人
即  被  告  甲○○
                    
選任辯護人  徐揆智律師
            林幸慧律師
上列上訴人因違反槍砲彈藥刀械管制條例等案件，不服臺灣桃園
地方法院97年度訴字第38號，中華民國97年 8月13日第一審判決
（起訴案號：臺灣桃園地方法院檢察署95年度偵字第 20399號）
，提起上訴，本院判決如下：
    主  文
上訴駁回。
    理  由
一、依刑事訴訟法第350條、第361條、第362條、第367條規定，
    不服地方法院之第一審判決而上訴者，須提出上訴書狀，並
    應敘明具體理由，為上訴必備之程式；其所提出之書狀未敘
    述上訴理由，或僅曾以言詞陳述上訴理由者，均應於上述期
    間屆滿後20日內補提理由書於第一審法院。第一審法院經形
    式審查，認逾期未補提上訴理由者，應定期間先命補正；逾
    期未補正者，為上訴不合法律上之程式，應以裁定駁回。倘
    已提出上訴理由，但所提非屬具體理由者，則由第二審法院
    以上訴不合法律上之程式，判決駁回。而所謂具體理由，必
    係依據卷內既有訴訟資料或提出新事證，指摘或表明第一審
    判決有何採證認事、用法或量刑等足以影響判決本旨之不當
    或違法，而構成應予撤銷之具體事由，始克當之（例如：依
    憑證據法則具體指出所採證據何以不具證據能力，或依憑卷
    證資料，明確指出所為證據證明力之判斷如何違背經驗、論
    理法則）；倘僅泛言原判決認定事實錯誤、違背法令、量刑
    失之過重過輕微，而未依上揭意旨指出具體事由，或形式上
    雖已指出具體事由，然該事由縱使屬實，亦不足以認為原判
    決有何不當或違法者（例如：對不具有調查必要性之證據，
    法院未依聲請調查亦未說明理由，或援用證據不當，但除去
    該證據仍應為同一事實之認定），皆難謂係具體理由，俾與
    第二審上訴制度旨在請求第二審法院撤銷、變更第一審不當
    或違法之判決，以實現個案救濟之立法目的相契合，並節制
    濫行上訴（最高法院97年度台上字第892號判決參照）。又
    第二審法院認為上訴書狀未敘述理由，依刑事訴訟法第367
    條但書規定，始應定期間命其補正。如認上訴書狀已敘述理
    由，但其理由非屬具體，其所為上訴，即不符上訴之法定要
    件，自得逕行判決駁回，無定期命補正問題（最高法院97年
    度台上字第3599號判決參照）。
二、本件原審經審理結果，認上訴人即被告甲○○明知未經主管
    機關許可，不得持有可發射子彈具有殺傷力之改造手槍及子
    彈，竟於某不詳時間，在某不詳地點取得仿High Standard
    雙管手槍所製造，換裝土造金屬槍管而成具殺傷力之改造手
    槍（槍枝管制編號：0000000000）1枝、仿GLOCK廠27型半自
    動手槍所製造，換裝土造金屬槍管而成具殺傷力之改造手槍
    （槍枝管制編號：0000000000）1枝、具殺傷力直徑約5.0mm
    土造金屬彈頭之土造子彈3顆，及具殺傷力直徑約8.5mm土造
    金屬彈頭之土造子彈1顆而持有之。嗣於民國95年3月30日（
    起訴書誤載為31日）凌晨 1時許，甲○○與14歲以上未滿18
    歲之少年乙○○（姓名年籍資料詳卷）共同乘坐車牌號碼00
    00000號自小客車，在桃園縣中壢市○○路○段、文化二路口
    ，與少年丁○○（79年 1月25日生）、丙○○（78年5月6日
    生）等人因糾紛發生口角後，甲○○竟基於恐嚇危害他人之
    身體、安全之犯意，下車後持上揭仿 GLOCK廠27型半自動手
    槍所製造，換裝土造金屬槍管而成具殺傷力之改造手槍（槍
    枝管制編號：0000000000） 1枝指向丁○○之頭部，並恐嚇
    稱：「知道是什麼東西嗎？」，致丁○○心生畏懼而未為回
    答，甲○○旋以該槍枝敲擊丁○○之頭部，俟丁○○欲騎乘
    機車逃離現場，甲○○又持上開槍枝轉對少年丙○○恐嚇稱
    ：「給你 3秒鐘下車跑」，丙○○雖因此心生畏懼，乘甲○○未將搶握好之際，下車上前與甲○○搶奪槍枝，一旁甲○○之友人即少年乙○○見狀，隨即返回車上持西瓜刀，基於
    傷害人之身體之犯意，砍殺丙○○背部，致丙○○受有右上
    背裂傷12公分×3公分、左上背裂傷11公分×3公分及10公分
    ×3公分及12公分×3公分及3公分×1公分、左肩裂傷12公分
    ×3公分、左前臂裂傷 2公分×1公分及4公分×1公分、右前
    臂裂傷2.5公分×1公分、右肩胛骨骨折等傷害（乙○○所涉
    傷害部分另由原審以95年度少護字第 3號案件裁定交付保護
    管束）。於95年 3月30日凌晨與丙○○發生衝突後，甲○○
    為避免查緝，於是日即將其持有之上揭仿 High Standard雙
    管手槍所製造，換裝土造金屬槍管而成具殺傷力之改造手槍
    （槍枝管制編號：0000000000）1枝、仿GLOCK廠27型半自動
    手槍所製造，換裝土造金屬槍管而成具殺傷力之改造手槍（
    槍枝管制編號：0000000000）1枝，具殺傷力直徑約5.0mm土
    造金屬彈頭之土造子彈3顆及具殺傷力直徑約8.5mm土造金屬
    彈頭之土造子彈1顆，放置在包包內，交付並委託由乙○○
    保管，乙○○明知未經許可，不得持有、寄藏具殺傷力之改
    造手槍及子彈，仍受甲○○之委託代為保管，而將該槍、彈
    帶往其位於桃園縣中壢市○○路○段75巷61弄66號住處2樓房
    間內，及停放於桃園縣楊梅鎮○○街3號地下室之車牌號碼
    0000000號自小客車右前座腳踏板等處藏放。（乙○○所涉
    犯寄藏槍、彈罪，業經原審法院於96年6月5日以96年度少訴
    字第6號判處有期徒刑3年，緩刑5年確定）。嗣於95年7月19
    日上午11時許，經員警持原審法院95年度聲搜字第741號搜
    索票至上述乙○○住處搜索，當場在該處2樓房間內查獲扣
    得上開仿High Standard雙管手槍所製造，換裝土造金屬槍
    管而成具殺傷力之改造手槍（槍枝管制編號：000000 0000
    ）1枝、具殺傷力直徑約5.0 mm土造金屬彈頭之土造子彈3顆
    、具殺傷力直徑約8.5mm土造金屬彈頭之土造子彈1顆及不具
    殺傷力直徑約5.0mm之土造金屬彈頭之土造子彈2顆。繼於95
    年7月19日下午2時20分許，基於乙○○自願性同意搜索，由
    乙○○帶同員警前往上述車號0000000號自小客車停放處，
    自該車右前座腳踏板上扣得上開仿GLOCK廠27型半自動手槍
    所製造，換裝土造金屬槍管而成具殺傷力之改造手槍（槍枝
    管制編號：0000000000）1枝，而循線查悉上情。係以上訴
    人固坦承有與丙○○搶槍之情形，惟矢口否認有何恐嚇丁○○、丙○○，及持有具殺傷力之改造手槍及子彈之犯行，並
    辯稱：我沒有拿槍敲丁○○的頭，及恐嚇行為，且扣案之槍
    、彈並非我交付予乙○○保管云云。經查：(一)上揭犯罪事實
    ，業經證人即被害人丙○○、丁○○於檢察官偵查時及原審
    審理時具結證述明確，及證人乙○○於檢察官偵查時具結證
    述綦詳，且有搜索扣押筆錄、扣押物品目錄表及搜索同意書
    在卷可稽，並有扣案之改造槍枝2枝、子彈4顆可按。而扣案
    之槍、彈經送鑑定結果：1.送鑑掌心雷手槍1枝（槍枝管制
    編號：0000000000），認係由仿High Standard雙管手槍所
    製造之槍枝，換裝土造金屬槍管而成之改造手槍，機械性能
    良好，可擊發適用子彈，認具殺傷力。2.送鑑掌心雷子彈5
    顆，認均係土造子彈（具直徑約5.0mm之土造金屬彈頭），
    採樣2顆試射，其中1顆，可擊發，認具殺傷力；餘1顆，可
    擊發，惟其發射動能不足，認不具殺傷力。剩3顆未予試射
    擊發之子彈，經少年法庭另案（96年度少訴字第6號）送試
    射結果，其中2顆可擊發，認均具殺傷力，餘1顆，無法擊發
    ，認不具殺傷力。3.送鑑土造子彈1顆，認係土造子彈（具
    直徑約8.5mm之土造金屬彈頭），經實際試射，可擊發，認
    具殺傷力。4.送鑑改造克拉克手槍1枝（槍枝管制編號
    0000000000），認係由仿GLO CK廠27型半自動手槍所製造之
    槍枝，換裝土造金屬槍管而成之改造手槍，機械性能良好，
    可擊發適用子彈，認具殺傷力。此有內政部警政署刑事警察
    局95年8月31日刑鑑字第0950108447號槍彈鑑定書、內政部
    警政署刑事警察局96年4月16日刑鑑字第0960051976號函附
    卷可稽，足認扣案之改造手槍2枝、直徑約5.0mm之土造子彈
    3顆及直徑約8.5mm土造子彈1顆，均具有殺傷力甚明。(二)證
    人丙○○於檢察官偵查、少年法庭另案審理時及原審審理時
    均證稱：在桃園縣中壢市○○路○段與文化二路路口，我們
    一群人與對方一群人發生衝突，上訴人下車後，拿著槍走到
    我們前面，然後拉槍機上膛，接著往丁○○頭敲一下，丁○○就馬上載著庚○○把機車騎走，上訴人有跟我說如我在警
    局所述「給你3秒鐘下車跑」的話語，我後來有去搶上訴人
    的槍。搶槍的情形就是上訴人右手拿著槍，我伸出我的右手
    抓住他的虎口，另一隻手抓住他的槍身不讓槍口對著我，兩
    人拉扯到路旁的時候，乙○○已經拿著刀站在我旁邊，後來
    在不知不覺中，我雙手就沒有力氣搶槍了，接著我就拔腿往
    後面跑。上訴人當時戴著咖啡色鏡片的眼鏡，95年度偵字第
    20399號卷第35頁照片上之人就是跟我搶槍的人，上訴人在
    我面前拉槍機、敲丁○○頭的時候，是站在我機車的大燈前
    面，當時我有開著機車大燈，所以光線清楚，而我與上訴人
    搶的槍是比較大枝的這一枝槍（即扣案之仿GLOCK廠27型半
    自動手槍所製造，換裝土造金屬槍管而成之具殺傷力之改造
    手槍，槍枝管制編號0000000000），因為當初跟上訴人在搶
    槍時，我們兩人有一起握住這把槍等語明確。且證人丁○○
    於原審審理時亦證稱：我們一群人包含丙○○與對方一群人
    發生衝突，我們當時騎車，有一輛車就跟在我們後面，走走
    停停，到了桃園縣中壢市○○路的時候，我們兩方發生口角
    衝突，對方有人拿槍出來，我們這邊就有人先跑掉，對方其
    中1人拿槍敲我的頭，且拿槍敲我頭的人有戴眼鏡，就是95
    年度偵字第20399號卷第35頁照片上的人，這個人敲完我的
    頭以後，我就離開，只剩下丙○○在場，我不知道丙○○後
    來跟他發生衝突情形等語；復參以95年度偵字第20399號偵
    查卷第35頁之照片確實為上訴人的照片，照片中的上訴人確
    實有戴著一副眼鏡，有該照片在卷可稽。再者，證人丁○○
    於原審審理時證稱：當時下車之人有2人，其中1人有戴眼鏡
    ，由有戴眼鏡的人拿槍敲我的頭，而我係以有無戴眼鏡來區
    分對方的2人，拿槍敲我頭的人是有戴眼鏡的人等語明確；
    又上訴人於原審審理時亦自承當時我有戴眼鏡，乙○○沒有
    戴眼鏡等語明確，依當時證人丙○○有開大燈，光線足夠，
    以及上訴人所站立的位置，再參以證人丙○○、丁○○均證
    述拿槍恐嚇及毆打丁○○的人是有戴眼鏡之人，且經丙○○
    、丁○○當庭指認該有戴眼鏡之人確為上訴人，乙○○當時
    並未戴眼鏡，則證人丙○○、丁○○當無誤認之虞。是足認
    案發當時確係上訴人持槍恐嚇丁○○及拿槍敲丁○○的頭，
    同時也係持槍恐嚇丙○○的人至為明確。故上訴人辯稱：未
    持槍敲丁○○的頭、恐嚇丁○○、丙○○云云，顯與事實不
    符，不足採信。(三)上揭扣案仿HighStandard雙管手槍所製造
    ，換裝土造金屬槍管而成具殺傷力之改造手槍（槍枝管制編
    號：0000000000）1枝、仿GLOCK廠27型半自動手槍所製造，
    換裝土造金屬槍管而成具殺傷力之改造手槍（槍枝管制編號
    ：0000000000）1枝、具殺傷力之直徑約5.0mm土造金屬彈頭
    之土造子彈3顆、及具殺傷力之直徑約8.5mm土造金屬彈頭之
    土造子彈1顆，均係上訴人於95年3月30日與丙○○等人發生
    衝突後，於戊○○開車載上訴人及乙○○回家，將車停放在
    乙○○家門口時，由上訴人交付給乙○○代為保管等情，業
    據證人即少年乙○○於檢察官偵查時具結證述明確；證人乙○○雖於警詢及檢察官第一次偵訊時否認上訴人有持槍與人
    發生衝突之情事，嗣證人即乙○○於檢察官偵查時具結證稱
    ：槍是砍完人那天，上訴人在我家門口交給我保管的，將槍
    帶上車的也是上訴人，因為上訴人在場，所以之前我不敢說
    出來等語明確；嗣於少年法庭法官訊問時，證人乙○○亦陳
    稱：扣案之槍、彈是和被害人打完架後，在回家的車上，上
    訴人拿給我的，且當時是戊○○載我回家，上訴人跟我說打
    完架可能會出事，東西（即槍）不要放在他那裏，當時戊○○在開車，上訴人坐在副駕駛座，我坐在後面，上訴人把槍
    放在1個包包，把包包拿給我等語明確；且證人戊○○於少
    年法庭訊問時亦證稱：我當時在車上，我有看到那個包包，
    在車上好像有聽到上訴人與乙○○的對話，我不知道包包裏
    有什麼東西等語綦詳；雖證人戊○○於原審審理時改證稱：
    我有把我父親所有之車牌號碼0000000號自小客車借給我女
    友己○○的姊姊使用，己○○的姊姊在早上開車載著乙○○
    、上訴人及我女友，到我上班的地方來還我車子，我們就一
    起待在KTV聊天，之後我就開車載上訴人及乙○○回家，上
    訴人與乙○○均坐在後座，包包放在車上，我沒有看到誰拿
    出來，後來這個包包乙○○拿回去云云；然證人戊○○就有
    關該包包原放在車子何處，於原審審理時先證稱係放在後座
    云云，嗣改稱係放在副駕駛座底下，至於副駕駛座當時是誰
    坐的，沒有印象，在乙○○下車時，有停車回頭看到他彎腰
    從副駕駛座座位下方拿了1個包包走，該包包都是放在副駕
    駛座底下，此時才知道車上有該包包，在開車過程中並沒有
    聽到上訴人與乙○○在交談有關東西要交換的事情云云，核
    與證人戊○○在少年法庭之證述明顯不符；雖證人戊○○於
    原審審理時就其所述不符之處為解釋係因為其當時很模糊，
    後來回想好像是從座椅下拿出來云云。然衡諸常情，人之記
    憶係隨時間久遠，會更模糊不清，而證人戊○○於少年法庭
    作證時間點較原審審理時作證之時間點更為接近案發時點，
    於少年法庭作證時之記憶理應當較本案審理時更為清楚，故
    證人戊○○之證述前後既有不符之情事，尚難為有利於上訴
    人之認定。雖證人丁○○證稱：於發生衝突時，是乙○○持
    槍下車後將槍交給上訴人，上訴人再把槍拿來敲我的頭等語
    ，然仍無法據此認定事後扣案之槍枝並非係被告交付給乙○○保管，僅足以證明於兩方人馬發生衝突時，係由乙○○持
    槍下車後交付予上訴人。而依當時上訴人與乙○○同車，下
    車後乙○○即將槍交付予上訴人，故難據此認定於發生衝突
    後，上訴人並未將槍、彈交由乙○○保管。故上訴人所辯，
    亦不足採信。雖證人乙○○於原審審理時證述：扣案槍枝為
    我所有，且當天發生衝突沒有帶槍云云，顯與上揭上訴人自
    承及證人丙○○、丁○○證述乙○○有拿槍給上訴人，且丙○○與上訴人有搶槍之情形不符，況乙○○於原審審理時證
    述有關當日有無帶槍與人衝突之情事，前後有明顯不一之情
    形，先稱未拿槍，嗣改稱有，且證人乙○○於原審審理時證
    稱扣案槍枝是其所有，與其與檢察官偵查時證述及原審少年
    法庭法官訊問時之陳述槍枝是上訴人所有，交由其寄藏保管
    等語明顯不符，惟證人乙○○就本案扣案槍枝部分，業經少
    年法庭認乙○○成立寄藏具殺傷力之槍枝及子彈罪，而以原
    審法院95年度少護字第592號判決判處乙○○有期徒刑3年，
    緩刑5年確定，有該判決在卷可稽。是證人乙○○於原審審
    理之證述，顯與其於檢察官偵查時證述及少年法庭陳述明顯
    不符，參以乙○○於原審之證述情節與前揭事實不符，及其
    於偵查時曾證稱因為上訴人在場，其不敢說出來等語，而於
    原審審理時，證人乙○○為具結證述時，上訴人亦在庭，難
    免對證人乙○○產生心理壓力，足認證人乙○○於原審審理
    時之證述顯有迴護上訴人為避重就輕之陳述，尚難以採為有
    利於上訴人之認定。因認上訴人犯行明確，就上訴人未經許
    可持有可發射子彈具有殺傷力之改造槍枝罪，處有期徒刑3
    年6月，併科罰金5萬元，並諭知易服勞役之折算標準及為相
    關沒收之宣告；就上訴人加害生命、身體之事，恐嚇他人致
    生危害於安全部分，處有期徒刑6月，並為相關沒收之宣告
    。並定應執行刑為有期徒刑3年8月，併科罰金5萬元，並諭
    知易服勞役之折算標準及為相關沒收之宣告。已詳敘其認定
    上訴人犯罪事實之證據及理由，於法尚無不合。上訴意旨略
    稱：依證人乙○○於警察局及少年法庭之供述，足認本案扣
    案之槍枝及子彈均為乙○○所有，與上訴人無關。且依證人
    乙○○之上開警詢筆錄及丙○○之警詢之初供及偵訊時之供
    稱，足認恐嚇丁○○、敲打丁○○頭部及拿槍對著丙○○、
    恐嚇丙○○的人均為乙○○。至丁○○於警詢時故意將打丁○○頭部之人說成上訴人，係為配合丙○○不實之供述，並
    替丙○○攜帶西瓜刀之犯行卸責，其上開供述自無足取。次
    由丁○○於偵訊時供稱不確定上訴人持槍打他云云，亦足證
    持槍之人並非上訴人。而證人乙○○自第一次警訊及原審少
    年法庭初供後因被羈押，遭到收容，押到95年9月13日為求
    交保，開始翻供，且同夥丁○○也配合翻供，供詞反覆不一
    ，前後矛盾，意圖與全案責任推給上訴人，詎原審竟採該與
    事實不符之供述為判決之基礎，而為上訴人有罪之判決，顯
    有未合，爰上訴聲明不服，並聲請再傳喚證人乙○○、戊○○、己○○等人云云。惟查：量刑之輕重，係屬事實審法院
    得依職權自由裁量之事項，茍於量刑時，已依行為人之責任
    為基礎，並斟酌刑法第57條各款所列情狀，而未逾越法定範
    圍，又未濫用其職權，即不得遽指為違法。本件原判決於量
    刑時，已依上揭規定，審酌具有殺傷力之改造手槍、子彈係
    屬高度危險之物品，上訴人未經主管機關許可，而擅自持有
    具殺傷力之改造手槍2把及具殺傷力之子彈共4顆，持有之槍
    彈數量非微，且將上開槍、彈攜入公眾場合，嗣並自行起意
    持用上開槍枝作為恐嚇丙○○、丁○○，嚴重危害他人之身
    體、生命安全，影響社會治安甚鉅，犯後猶否認犯行，飾詞
    卸責，及其犯罪動機、目的、手段、生活狀況、智識程度，
    前未曾有刑案前科等一切情狀，予以綜合考量，而就違反槍
    砲彈藥刀械管制條例部分，量處有期徒刑3年6月，就恐嚇危
    害安全罪部分，量處有期徒刑6月，因上訴人犯恐嚇危害安
    全罪係於96年4月24日，且無中華民國九十六年罪犯減刑條
    例於96年7月16日施行後，亦無該條例第3條各款所定不得減
    刑之事由，爰依同條例第2條第1項第3款，減為3月，並定應
    執行刑為3年8月，既未逾越法定刑度，亦未濫用自由裁量之
    權限，刑度亦屬妥適，核無不當或違法之情形。本件上訴人
    上訴意旨僅空言指摘原審採用與事實不符之乙○○、丙○○
    、丁○○之供述，為不利上訴人之判決，顯有未合云云，提
    起上訴聲明不服。惟按證據之取捨及證據證明力如何，均屬
    事實審法院得自由裁量、判斷之職權，苟其此項裁量、判斷
    ，並不悖乎通常一般人日常生活經驗之定則或論理法則，又
    於判決內論敘其何以作此判斷之心證理由者，即不得任意指
    摘其為違法。而認定犯罪事實所憑之證據，並不以直接證據
    為限，間接證據亦包括在內，審理事實之法院綜合卷內之直
    接、間接證據，本於推理作用，於通常一般之人均不致有所
    懷疑，得確信其為真實之程度者，即得據之為有罪之認定。
    本件原判決既於判決理由敘明採用丙○○、丁○○之供述及
    採用乙○○於偵訊及於少年法庭供述之理由，核無不合。另
    按刑事訴訟法所稱依法應於審判期日調查之證據，係指與待
    證事實有重要關係，在客觀上顯有調查必要之證據而言，故
    其範圍並非漫無限制，必其證據與判斷待證事實之有無，具
    有關聯性，得據以推翻原判決所確認之事實，而為不同之認
    定，若僅係枝節性問題，或所證明之事項已臻明瞭，當事人
    聲請調查之證據，僅在延滯訴訟，甚或就同一證據再度聲請
    調查，自均欠缺其調查之必要性，本件上訴人提起上訴聲請
    傳喚證人乙○○、戊○○、己○○等人，欲詢問證人於案發
    95 年3月30日當天，渠等乘坐之自小客車內之相關位置，及
    當時係何人從右後座下車？何人持槍下車與對方發生如何之
    衝突？然查，原審已於97年4月23日審理時對證人戊○○行
    交互詰問，並由被告選任辯護人行主詰問，對上述待證事項
    均已為詰問明確（見原審卷第109頁至115頁）；並於同年6
    月24日審理期日對證人乙○○行交互詰問（見同卷第173頁
    至第176頁），又因本件上述事實，業經證人即被害人丙○○、丁○○證述明確，且有上述扣案之槍、彈可資佐證，因
    本案事證均已臻明確，俱如前述，故上訴人就同一證據再度
    聲請調查，本院認欠缺調查必要性，併予敘明。而上訴人既
    未依據卷內既有訴訟資料或指摘或表明原審判決有何採證認
    事、用法或量刑等足以影響判決本旨之不當或違法，而構成
    應予撤銷之具體事由，揆諸上開說明，尚難謂已敘明具體理
    由，本件上訴不合法律上之程式，爰不經言詞辯論，逕以判
    決駁回。
據上論斷，應依刑事訴訟法第367條前段、第372條，判決如主文
。
中    華    民    國    97    年    11    月    26    日
                  刑事第七庭審判長法  官  陳晴教
                                  法  官  楊智勝
                                  法  官  游紅桃
以上正本證明與原本無異。
如不服本判決，應於收受送達後10日內向本院提出上訴書狀，其
未敘述上訴之理由者並得於提起上訴後10日內向本院補提理由書
（均須按他造當事人之人數附繕本）「切勿逕送上級法院」。
                                  書記官  阮桂芳
中    華    民    國    97    年    11    月    26    日


司法院資訊處製作；財團法人民間司法改革基金會備份。
